【裁判字號】    99,交易,9
【裁判日期】    990416
【裁判案由】    過失傷害
【裁判全文】
臺灣士林地方法院刑事判決               99年度交易字第9號
公  訴  人  臺灣士林地方法院檢察署檢察官
被      告  乙○○
上列被告因過失傷害案件，經檢察官聲請以簡易判決處刑（98年
度調偵字第294 號），本院認不宜以簡易判決程序處刑，改依通
常訴訟程序，並經被告為有罪之陳述，經本院當庭裁定，改依簡
式審判程序，並判決如下：
    主  文
乙○○因過失傷害人致重傷，處有期徒刑參月，如易科罰金以新
臺幣壹仟元折算壹日。
    事  實
一、許恒豪於民國97年12月17日9 時55分許，駕駛車牌號碼8609
    -QV 號自用小客車，搭載曾鈺瑩，沿臺北巿北投區○○路由
    西往東方向行駛，於左轉北投路之際，原應注意行至交岔路
    口中心處左轉，不得占用來車道搶先左轉。而當時天氣晴朗
    視距良好，路面無缺陷、乾燥、道路無障礙，並無不能注意
    之情形，竟疏於注意，致其車頭與亦有疏失由甲○○所駕駛
    ，沿臺北巿北投區○○路由北往南方向行駛，在紅燈越線臨
    停之車牌號碼559-CFG 號重型機車車頭發生撞擊，致甲○○
    人車倒地，並受有右側骨盆恥骨閉鎖性骨折、右側尺骨凸骨
    折、陰莖硬塊及血腫術後、右側睪丸挫傷、陰莖血腫塊及疑
    似產生偽動脈瘤，而有陰莖勃起疼痛之生殖機能之嚴重障礙
    。
二、案經甲○○訴由臺北巿政府警察局北投分局報請臺灣士林地
    方法院檢察署檢察官偵查起訴。
    理  由
一、本件被告乙○○所犯非死刑、無期徒刑或最輕本刑有期徒刑
    3 年以上之罪，亦非高等法院管轄第一審案件，且於準備程
    序進行中，被告先就被訴事實為有罪之陳述，經告知被告簡
    式審判程序之旨，並聽取檢察官、被告之意見後，本院裁定
    進行簡式審判程序，是本件之證據調查，依刑事訴訟法第27
    3 條之2 規定，不受同法第159 條第1 項、第161 條之2 、
    第161 條之3 、第163 條之1 及第164 條至第170 條規定之
    限制，合先敘明。
二、訊據被告乙○○對上揭實坦承不諱，核與告訴人甲○○於警
    詢時及偵查中之指訴情節大抵相符；復有證人曾鈺瑩於偵查
    中之證述及道路交通事故現場圖、調查報告表(一)、談話紀錄
    表、補充資料表、現場及車損照片可佐；告訴人受傷部分復
    有行政院國軍退除役官兵輔導委員會台北榮民總醫院診斷證
    明書多紙可稽；再有臺北巿政府警察局交通警察大隊道路交
    通事故初步分析研判表可考。
三、有關告訴人甲○○陰莖勃起疼痛之生殖機能之嚴重障礙，亦
    有告訴人庭呈之上揭榮民總醫院於99年3 月8 日所開立之診
    斷證書上載有「甲○○因陰莖硬塊術後，且陰莖勃起疼痛問
    題，經第一次術後仍有硬塊復發，經評估先投與藥物治療，
    目前已藥物治療半年，該病灶並無明顯改善，經評估即使再
    次施行手術，病灶復發之風險極高，且可能更惡化目前的情
    ，再完全康復至正常狀況的機率不高，故宜繼續門診及藥物
    治療」是告訴人甲○○之陰莖既有硬塊，且每次陰莖勃起有
    疼痛感，其當減低性生活之意願，亦而降低其生殖能力，與
    一般正常人之生殖機能比較，顯有嚴重減損之情況。
四、告訴人甲○○當時所騎乘機車係在紅燈越過白線臨停之狀態
    ，為其於本院結證明確；且若本案案發時，被告之自用小客
    車與告訴人之機車皆為行進中之狀態，則二車互為撞擊，其
    力道應很大，而被告之自小客車之車頭應有明顯之凹陷之狀
    況，惟觀諸卷附被告之自小客車，並無明顯之凹陷之情（見
    98年度調偵字第294 號卷第42、43頁）。從而證人即被告車
    內之女友曾鈺瑩於偵查中具結所證，告訴人之機車係行進中
    云云，尚不可採。原聲請簡易判決處刑書：記載甲○○之車
    輛係行進中，稍有不合事實，應予更正。
五、按車輛行駛至交岔路口，其左轉彎時，應距交岔路口三十公
    尺前顯示方向燈或手勢，換入內側車道或左轉車道，行至交
    岔路口中心處左轉，並不得占用來車道搶先左轉。道路交通
    安全規則第102 條第1 項第5 款定有明文。被告係領有駕駛
    執照之人，對上開規定應知之甚詳，竟未至交岔路口即搶先
    左轉以致肇事，致告訴人甲○○受有生殖機能嚴重減損之重
    傷害，其有疏失甚明。然告訴人甲○○亦在紅燈越線臨停，
    亦有違反車輛行至有號誌之交岔路口，遇有前行或轉彎之車
    道交通擁塞時，應在路口停止線前暫停，不得逕行駛入交岔
    路口內，致號誌轉換後，仍未能通過妨礙其他車輛通行之上
    開安全規則第102 條第1 項第13款之規定。從而被告之疏失
    為本案車禍之肇事主因，而告訴人甲○○之疏失為肇事次因
    ，臺北市車輛行車事故鑑定委員會98年8 月14日，98年第30
    次第8 案之鑑定意見，亦同此認定。則被告之疏失與告訴人
    之受重傷害間即具有相當因果關係，其有過失甚明。是本案
    事證明確，被告犯行洵堪認定。
六、核被告所為，係犯刑法第284 條第1 項後段之因過失傷害人
    致重傷罪。公訴人原起訴被告係犯刑法第284 條第1 項前段
    之過失傷害罪，惟於本院99年度審交易字第23號準備程序中
    蒞庭檢察官業已當庭變更起訴法條為刑法第284 條第1 項後
    段之因過失傷害人致重傷害罪，本院即毋庸為起訴法條之變
    更。被告於肇事後，打110 電話報警，並留於現場，於處理
    之警員到場時坦承其為肇事人，並願接受裁判，業經被告供
    明，且有道路交通事故肇事人自首情形紀錄表可考，爰依刑
    法第62條前段之規定減輕其刑。爰審酌被告並無前案之犯罪
    紀錄，素行尚佳，其過失之情節，告訴人與有過失，且被告
    犯後坦承犯行，態度尚稱良好，惟尚未與告訴人達成和解等
    一切情狀，量處如主文所示之情，並諭知易科罰金之折算標
    準。
據上論斷，應依刑事訴訟法第273 之1 第1 項、第299 條第1 項
前段，刑法第284 條第1 項後段、第41條第1 項前段、第62條前
段，刑法施行法第1 之1 條，判決如主文。
本案經檢察官呂寧莉到庭執行職務。
中    華    民    國    99    年    4     月    16    日
                  刑事第五庭法  官  林秀鳳
以上正本證明與原本無異。
如不服本判決應於收受判決後10日內向本院提出上訴書狀，並應
敘述具體理由；其未敘述上訴理由者，應於上訴期間屆滿後20日
內向本院補提理由書（均須按他造當事人之人數附繕本）「切勿
逕送上級法院」。
                            書記官  黃瓊芳
中    華    民    國    99    年    4     月    16    日
附錄論罪法條：
中華民國刑法第284 條第1 項
因過失傷害人者，處六月以下有期徒刑、拘役或五百元以下罰金
，致重傷者，處一年以下有期徒刑、拘役或五百元以下罰金。

司法院資訊處製作；財團法人民間司法改革基金會備份。
